【裁判字號】    99,交上易,127
【裁判日期】    991223
【裁判案由】    過失致死
【裁判全文】
臺灣高等法院高雄分院刑事判決       99年度交上易字第127號
上  訴  人  臺灣屏東地方法院檢察署檢察官
被      告  王庚能
上列上訴人因被告過失致死案件，不服臺灣屏東地方法院99年度
交訴字第72號中華民國99年9 月7 日第一審判決（起訴案號：臺
灣屏東地方法院檢察署99年度偵字第615 、676 號），提起上訴
，本院判決如下：
     主  文
上訴駁回。
     理  由
一、按不服地方法院之第一審判決而上訴者，應向管轄第二審之
    高等法院為之。上訴書狀應敘述具體理由。上訴書狀未敘述
    上訴理由者，應於上訴期間屆滿後20日內補提理由書於原審
    法院，逾期未補提者，原審法院應定期間先命補正。第二審
    法院認為上訴書狀未敘述理由或上訴有第362 條前段之情形
    者，應以判決駁回之。但其情形可以補正而未經原審法院命
    其補正者，審判長應定期間先命補正。刑事訴訟法第361 條
    、第367 條，分別定有明文。所謂不服第一審判決之具體理
    由，必係依據卷內既有訴訟資料或提出新事證，指摘或表明
    第一審判決有何採證認事、用法或量刑等足以影響判決本旨
    之不當或違法，而構成應予撤銷之具體事由，始克當之（例
    如：依憑證據法則具體指出所採證據何以不具證據能力，或
    依憑卷證資料，明確指出所為證據證明力之判斷如何違背經
    驗、論理法則）；倘僅泛言原判決認定事實錯誤、違背法令
    、量刑失之過重或輕縱，而未依上揭意旨指出具體事由，或
    形式上雖已指出具體事由，然該事由縱使屬實，亦不足以認
    為原判決有何不當或違法者（例如：對不具有調查必要性之
    證據，法院未依聲請調查亦未說明理由，或援用證據不當，
    但除去該證據仍應為同一事實之認定），皆難謂係具體理由
    ，俾與第二審上訴制度旨在請求第二審法院撤銷、變更第一
    審不當或違法之判決，以實現個案救濟之立法目的相契合，
    並節制濫行上訴（最高法院97年度臺上字第892 號判決參照
    ）。是以上訴人之上訴書狀或補提之上訴理由書，雖有敘述
    上訴理由，惟並未具體敘述第一審判決有上述違法、不當情
    形，即與未敘述具體理由無異，其所為上訴，即不符合上訴
    之法定要件。
二、本件原判決以被告王庚能所犯過失致死罪，罪證明確，量處
    有期徒刑5 月，如易科罰金，以新臺幣1000元折算1 日，已
    詳敘所憑之證據與認定之理由。所為論敘，經核並無違背經
    驗法則或論理法則，量刑亦屬允當。檢察官循告訴人請求上
    訴意旨略以：被告迄金未與告訴人達成民事和解，犯後態度
    不佳，及其所涉過失程度，原判決僅量處有期徒刑5 月，顯
    屬過輕等語。惟查：被告於民國（下同）98年12月29日下午
    6 時50分許，騎乘車牌號碼PYL-377 號機車，沿屏東縣滿州
    鄉○○路由西向東方向行駛，行經滿州鄉○○路111 號前時
    ，本應注意車前狀況，並採取必要之安全措施，且依當時天
    氣晴、夜間有照明、路面乾燥無缺陷、視距良好，並無不能
    注意之情事，竟騎車行經上開路段時，未注意車前狀況，適
    有行人莊鍾傳妹穿越畫有分向限制線道路，王庚能煞車不及
    撞擊莊鍾傳妹，致莊鍾傳妹受有腦挫傷、頭部傷害等傷害，
    經送醫後仍不治死亡等情，業據原審依被告之自白，及屏東
    縣政府警察局恆春分局相驗案件初步調查報告表暨報驗書、
    交通事故現場圖、道路交通事故調查報告表(一)、(二)、員警鄭
    郁南製作之職務報告各1 份、現場及採證照片14張、南門醫
    院診斷證明書1 紙、臺灣屏東地方法院檢察署相驗屍體證明
    書及該署98年恆相字第104 號檢驗報告書各1 份，暨臺灣省
    高屏澎區車輛行車事故鑑定委員會及臺灣省車輛行車事故覆
    議鑑定委員會鑑定意見書等證據資料，認被告上揭過失致死
    犯行之事證明確，予以論處，並認被告符合自首要件，依法
    減輕其刑；及審酌被告疏於注意行車安全，過失肇事致使被
    害人死亡，其所造成之損害甚鉅，事後雖已由其所投保之強
    制責任險部分支付被害人家屬新臺幣150 萬元，然尚未達成
    和解，惟被告為本件事故之肇事次因，犯後復坦承犯行，暨
    其無前科之素行等一切情狀，於法定刑度內量處有期徒刑5
    月，並諭知如易科罰金，以新臺幣1000元折算1 日。原審顯
    已斟酌刑法第57條各款所列情狀，而未逾越法律所規定之法
    定刑度範圍，或濫用其權限，應不得任意指摘為違法（最高
    法院72年台上字第6696號、75年台上字第7033號判例參照）
    。檢察官循告訴人上訴意旨，對於上開業經原判決依法審酌
    之未民事和解及被告過失程度事項，未敘明原判決有何違反
    經驗法則、論理法則，或濫用權限等，指摘原判決不當，自
    無足採。則檢察官上開上訴理由，顯非依據卷內既有訴訟資
    料或提出新事證表明原審判決有何不當或違法之具體事由。
    是原審判決並無不當或違法，應認檢察官提起上訴未依據卷
    內證據資料敘述具體理由之違背法律上程式。
三、綜上所述，檢察官之上訴理由，不能認係依據卷內訴訟資料
    指摘或表明原審判決有何採證、認事、用法或量刑等足以影
    響判決本旨之不當或違法，而構成應予撤銷之具體事由，難
    謂適法之上訴理由。揆諸上揭規定，本件上訴人之上訴屬違
    背法律上之程式，應依法予以駁回，爰不經言詞辯論逕行判
    決。
據上論斷，應依刑事訴訟法第367 條前段、第372 條，判決如主
文。
中    華    民    國    99    年    12    月    23    日
                  刑事第十庭    審判長法  官  陳中和
                                      法  官  蔡國
                                      法  官  林水城
以上正本證明與原本無異。
不得上訴。
中    華    民    國    99    年    12    月    23    日
                                      書記官  蔡佳君

司法院資訊處製作；財團法人民間司法改革基金會備份。
